Inventaris van het archief van de familie Fock, (1828) 1852-1993 (2001)
Nationaal Archief, Den Haag
Collectie 426 Familie Fock
Fock
archiefvorming: 1852-1993
oudste stuk - jongste stuk: 1828-2001
C22140
136 inventarisnummer(s); 0,60 meter
Normale geschreven, getypte en gedrukte documenten, geen bijzondere handschriften.
Nationaal Archief, Den Haag
Fock, familie
Het archief van de familie Fock bestaat uit archivalia van mr C. Fock (1828-1901), mr dr D. Fock (1858-1941), en mr C.L.W. Fock (1905-1999). De collectie bevat o.a. de memoires van de liberale politicus mr C. Fock (1828-1901), correspondentie en stukken betreffende zijn diverse bestuurlijke functies. De archivalia van mr dr D. Fock (1858-1941) bevatten zijn 'levensherinneringen' en stukken betreffende zijn ambt als minister van Koloniën, als Gouverneur van Suriname en als Gouverneur-Generaal van Nederlandsch-Indië. De collectie van mr C.L.W. Fock (1905-1999) bevat o.a. een map met stukken betreffende de Greet Hofmans-affaire. Tevens zijn er persoonlijke stukken van diverse personen en een aantal foto's.
Archiefvorming
Geschiedenis van de archiefvormer
I. mr C. Fock (1828-1910)
Cornelis Fock werd op 19 november 1828 in Amsterdam geboren als zoon van Abraham Fock (1793 1858), president van de Nederlandsche Bank, en Alida Johanna van Heekeren (1797-1864). In juni 1852 promoveerde hij in de rechten aan de universiteit te Utrecht. In december 1853 werd hij benoemd tot burgemeester van Vreeland en Nigtevecht, een jaar later werd hij eerste burger in Wijk bij Duurstede, waar als gevolg van de Aprilbeweging een gespannen verhouding heerste tussen de katholieke en protestantse bevolking. Fock wist de vrede te herstellen. In december 1859, op 31 jarige leeftijd, werd hij burgemeester van Haarlem. Hij werd daar tevens lid van de gemeenteraad. Ook in Amsterdam vervulde hij beide functies nadat hij met ingang van 1 mei 1866 tot burgemeester van die stad werd benoemd.
Mr C. Fock was een liberaal politicus, die zich aansloot bij het streven van Thorbecke naar onderwijsverbetering en verbetering van de infrastructuur voor de industrialisatie van Nederland. Hij was een fervent tegenstander van confessionele politiek.
In 1868 werd Fock benoemd tot minister van Binnenlandse Zaken als opvolger van de conservatief mr J. Heemskerk. Zijn kabinet werd geformeerd door Thorbecke, die zelf verkoos op de achtergrond te blijven en die liberalen wilde benoemen die in het constitutionele conflict tussen het kabinet Van Zuylen van Nijevelt Heemskerk en de Tweede Kamer geen rol hadden gespeeld. Het kabinet sloeg een nieuwe koers in, maar beschikte niet over het vermogen om door te tasten en de grondslag te leggen voor een liberaal beleidsplan. Tussen de gematigd liberalen van de school van Thorbecke en de jong liberalen van Van Houten en Veegens nam C. Fock een tussenpositie in. Het Thorbeckiaanse kabinet Van Bosse Fock ("hazenpeper zonder haas") bracht verscheidene belangrijke wetten tot stand: de afschaffing van het dagbladzegel (1869) en van de doodstraf in burgerlijke strafzaken (1870), de invoering van een eenheidstarief in het postwezen (1870) en de totstandkoming van een agrarische wet voor Nederlandsch Indië die de afschaffing van het Cultuurstelsel inhield (1870). Ook werd de Rijnvaart geliberaliseerd (1868). Het kabinet wist tijdens de Frans Duitse oorlog niet tot homogeniteit te komen en een krachtig standpunt in te nemen. Het trad op 4 januari 1871 af, toen de Indische begroting met een meerderheid van één stem werd verworpen. De plaats van Fock werd ingenomen door Thorbecke zelf. Fock werd nu gekozen voor de Tweede Kamer, maar hij werd op 11 november 1871 benoemd tot Commissaris des Konings in Zuid Holland. Hij vervulde tot 1900 deze functie. Op 9 mei 1910 overleed hij in Den Haag.
II. mr dr D. Fock (1858-1941)
Dirk Fock werd op 19 juni 1858 te Wijk bij Duurstede geboren als zoon van Cornelis Fock (1828-1910) en Maria Anna Uyttenhooven (1830 1909). Hij huwde op 30 juni 1881 met Wilhelmina Catharina Cornelia Doffegnies (1857-1913) en op 11 maart 1926 met Alida
Françoise Johanna Diemont (1875-1931). Hij studeerde te Leiden en promoveerde er in 1880 tot meester in de rechten op stellingen en tot doctor in de staatswetenschappen op een proefschrift over gemeenschappelijke belangen van twee of meer provincies op het gebiedvan de waterstaat. Hij vertrok in juni 1880 naar Nederlandsch-Indië, waar hij als advocaat werkzaam was te Semarang (1880-1881) en te Batavia (1881 1898). In 1898 keerde hij naar Nederland terug en vestigde zich te Rotterdam.
In 1900 werd hij verkozen tot lid der Provinciale Staten van Zuid Holland en in 1901 tot lid van de Tweede Kamer der Staten-Generaal. Van 1903 1904 was hij lid van de gemeenteraad van Rotterdam en van januari tot augustus 1905 lid van Gedeputeerde Staten van Zuid Holland. In de Tweede Kamer trad hij op als koloniaal specialist. Hangende het onderzoek van de in 1902 ingestelde "Mindere Welvaart Commissie" benoemde minister Idenburg behalve Fock nog twee andere koloniale specialisten, Van Deventer en Kielstra, in deze commissie. In 1904 legde Fock zijn zienswijze vast in: "Beschouwingen en voorstellen ter verbetering van de economischen toestand der Inlandsche bevolking op Java en Madoera".
Op 17 augustus 1905 trad Fock op als minister van Koloniën in het kabinet de Meester. Na het aftreden van dit kabinet werd hij in 1908 benoemd tot gouverneur van Suriname, welk ambt hij tot 1911 bekleedde. Na zijn terugkeer kwam Fock wederom voor de Liberale Unie in de Tweede Kamer. In januari 1917, na het overlijden van mr H. Goeman Borgesius, werd hij benoemd tot Kamervoorzitter. Na vier jaar voorzitterschap vertrok hij in 1921 als gouverneur-generaal naar Nederlandsch Indië. Hij bevorderde er onder meer de oprichting van de Rechtshogeschool te Batavia (1924). Na zijn terugkeer in Nederland werd hij voorzitter van de Vrijheidsbond (1927-1933). Van 1929 tot 1935 was hij lid van de Eerste Kamer der Staten Generaal. In 1929 werd hij benoemd tot minister van Staat.
Fock overleed op 17 oktober 1941 te 's Gravenhage.
III. mr C.L.W. Fock (1905-1999)
Cornelis Laurens Willem Fock werd op 27 januari 1905 geboren te Den Helder als zoon van Cornelis Fock (1871-1959), vice admiraal, en Jacoba Wilhelmina Noorduyn (1876-1953). Na het behalen van het doctoraal examen in de rechten aan de Rijksuniversiteit te Leiden werkte hij tot 1940 in het bankwezen en bij een scheepvaartmaatschappij. Gedurende de oorlog was hij aanvankelijk officier bij de Nederlandse troepen in Engeland, waarna hij achtereenvolgens secretaris was van de Nederlandse militaire missie bij de Combined Chiefs of Staff in Washington en van het Nederlands gezantschap in Lissabon. In 1944 keerde hij naar Londen terug als hoofd van het Bureau Inlichtingen.
Na de bevrijding werd hij in 1946 Regeringscommissaris in algemene dienst en in 1948 Raadadviseur in algemene dienst. In 1949 volgde zijn benoeming tot secretaris generaal van het ministerie van Algemene Zaken welke functie hij bekleedde tot 1962. In dat jaar werd hij benoemd tot Commissaris der Koningin in de provincie Groningen. In deze functie werd hij in 1970 gepensioneerd.
Fock overleed op 9 juli 1999 te 's Gravenhage.
Geschiedenis van het archiefbeheer
Inventarisnummers 1-20
Dit archiefgedeelte werd in 1984 aan de Tweede Afdeling van het Algemeen Rijksarchief geschonken door mr C.L.W. Fock te Amsterdam.
Inventarisnummers 21-35
Mr dr D. Fock was ruim 80 jaar oud toen hij, begin 1940, zijn levensherinneringen schreef. Zijn zoon, dr J.J. Fock, leende in 1964 een getypte kopie van deze memoires uit aan het Algemeen Rijksarchief, dat er een afschrift van vervaardigde (inv.nr. 21).
In 1987 schonk mr C.L.W. Fock te 's-Gravenhage, neef van mr dr D. Fock, een hoeveelheid archivalia van zijn oom, vooral briefwisseling, aan het Algemeen Rijksarchief (inv.nrs. 22-35).
Inventarisnummers 36-38
In 1987 schonk mr C.L.W. Fock te 's-Gravenhage aan het Algemeen Rijksarchief een verzegelde map met stukken betreffende de Greet Hofmans affaire. Deze stukken zullen pas openbaar worden na het overlijden van H.K.H. Prinses Juliana, Z.K.H. Prins Bernhard en de schenker zelf.
Inventarisnummers 39-61
In 1994 vond er opnieuw een aanvulling op het archief plaats. Naast een aantal stukken van voornoemde familieleden bevat deze o.a. ook dagboekaantekeningen van Marie Anne Fock-Uyttenhooven (1830-1909).
Inventarisnummers 62-136
In 2005 schonk mr. B.C. Fock te Den Haag een aanvulling op het archief.
De verwerving van het archief
Het archief is door schenking verworven.
Inhoud en structuur van het archief
Aanwijzingen voor de gebruiker
Openbaarheidsbeperkingen
Deels openbaar, deels niet openbaar.
Materiële beperkingen
Het archief kent beperkingen voor het raadplegen van stukken als gevolg van slechte materiële staat.
Aanvraaginstructie
Openbare archiefstukken kunnen online worden aangevraagd en gereserveerd. U kunt dit ook via de terminals in de studiezaal van het Nationaal Archief doen. Om te kunnen reserveren dient u de volgende stappen te volgen:
Creëer een account of log in.
Selecteer in de archiefinventaris een archiefstuk.
Klik op ‘Reserveer’ en kies een tijdstip van inzage.
Verwant materiaal
Beschikbaarheid van kopieën
Inventarisnummers van dit archief zijn niet in kopievorm beschikbaar
Verwante archieven
De Surinaamse ambassade in Den Haag is in het bezit van een album met foto's van het optreden van mr. dr. D. Fock (1858-1941) als gouverneur van Suriname.
Beschrijving van de series en archiefbestanddelen
- Achivalia van mr Cornelis Fock (1828-1910), A.
  - Memoires over de jaren 1828-1901, met bijlagen., 1876-1901; 1-10; 10 omslagen
    De in deze memoires verwerkte correspondentie is geanalyseerd door Henri A. Ett, die hiervan een chronologische lijst heeft gemaakt. Bij de inventarisnummers zijn de betreffende gedeelten van deze lijst opgenomen.
    - Pagina's 1-105 (1828-1864), Ett 1-6., 1
      1. "Reisverhaal, Juli 1851, naar Zwitserland, toegezegd aan M.A. Uyttenhoven en in Nov. 1851 uitgereikt te Vlissingen" (HS van C. Fock bestemd voor zijn latere echtgenote).
      2. Afschrift van een brief van A. Kruseman, advocaat te Amsterdam, later kantonrechter te Vlaardingen, (vermoedelijk van 1853) naar aanleiding van een boekje Over het Armwezen (Amsterdam, 1853) door Mr C. Fock.
      3. Afschrift van een brief dd 28 Februari 1853 van Mr F.A. van Hall over hetzelfde onderwerp.
      4. Afschrift van het "Afzonderlijk verslag omtrent het Armwezen" - Wijk bij Duurstede 1855 - Ondertekend voor Burgem. en Weth. van Wijk b.D. door Fock (Burgem.) en Huygens (Secretaris).
      5. Missive - Geheim No. 46 dd 23 April 1860 - van den Commissaris des Konings in de Provincie Noord-Holland aan den Burgemeester van Haarlem C. Fock, met bijlage (afschrift van een kabinetsmissive No. 49 dd 12 April 1860 van den Minister van Staat en van Financiën Van Hall, behelzende sanering der geldmiddelen in een aantal gemeenten).
      6. Afschrift van een missive - Geheim No. 1 dd 5 Mei 1860 - van de Burgemeester van Haarlem Mr C. Fock aan de Commissaris des Konings in de Provincie Noord-Holland, behelzende enige beschouwingen over het in 5 te berde gebrachte onderwerp.
    - Pagina's 106-213 (1864-1866), Ett 7-28., 2
      7. Afschriften van brieven (1864) aan Fock, over diens candidatuur voor het lidmaatschap der 2e Kamer en over de verkiezingen in 1864, van Van Mulken, Buys, Mr C. van Heukelom, Steyn Parvé en Smit (Burgemeester van Zaandam).
      8. Enige aantekeningen en een "memorie van grieven", betreffende het geschil, tussen Dijkgraaf en Hoogheemraden van Rijnland en de Burgemeester van Haarlem enerzijds en de Burgemeester van Amsterdam anderzijds, over de Overtoomsche Sluis (1864).
      9. Enige aantekeningen van C. Fock betreffende de tijd van zijn lidmaatschap der Staten van N.-Holland.
      10. Afschriften van brieven (1864) van Van Mulken aan Fock, over de wet van 1865 voor de wijziging in de gemeentewet.
      11. Aantekeningen en afschriften van brieven in verband met de benoeming van Mr C. Fock tot Burgemeester van Amsterdam (1866).
      12. Aantekeningen, gedrukten en originele brieven (1866) over het houden van toneelvoorstellingen op Zondagavond, aan Burgemeester Fock.
      13. Aantekeningen van en afschriften van brieven aan Burgem. Fock, in verband met het oproer te Amsterdam in 1866, als gevolg van het kermis-verbod met het oog op de heersende cholera in dat jaar.
      14. Afschrift van een brief van Steyn Parvé dd 15 October 1866 aan Mr C. Fock over de "verkiezingen tengevolge van de ontbinding".
      15. Afschrift van een brief van Mr C. van Heukelom, lid van de 2e Kamer aan Mr C. Fock (dd 1 Augustus 1866) "over de verkiezing te Haarlem ter vervanging van den heer Van Mulken, die lid van den raad van State werd in 1866".
      16. Afschrift van een brief van Mr C. van Heukelom, lid van de 2e Kamer aan Mr C. Fock dd 20 Augustus 1866.
      17. Afschrift van een brief van Van Mulken aan Mr C. Fock over verkiezing Geertsema.
      18. Afschrift van een brief dd 25 Augustus 1866 van Van Heukelom aan Fock over dezelfde verkiezing.
      19. Beschouwingen van Mr C. Fock over "de ontbinding der 2e Kamer tengevolge van de aanneming van de bekende motie keuchenius tegen het Ministerie in 1866" en de daarop gevolgde algemene verkiezing van 30 October 1866.
      20. Afschrift van een brief van Mr Heemskerk Bz dd 5 November 1866 aan Fock over de verkiezingen in 1866.
      21. Afschrift van een brief dd 12 November 1866 van Ds (?) P.F. Otten aan Fock over de verkiezingen.
      22. Beschouwingen van Mr C. Fock over plannen tot reorganisatie van het lager en middelbaar onderwijs te Amsterdam en afschriften van enige brieven daarmee verband houdende (1867).
      23. Aantekeningen van Mr C. Fock met betrekking tot zijn lidmaatschap van de raad van Amsterdam en daarmee verband houdende correspondentie (origineel en afschrift)-1867.
      24. Aantekeningen van Burgem. Fock over de verwikkelingen tussen de diamantslijpers en de juweliers te Amsterdam in 1867, benevens een overzicht van de grieven der diamantslijpers en een Nieuwe Amsterdamsche Courant van 4 Juni 1867, waarin de gehele zaak uiteen wordt gezet. Met enige originele correspondentie.
      25. Originele brieven dd 5 Mei- en 30 Mei 1867 en afschriften van brieven dd 29 September- en 6 October 1867 van Schneevoogt, benevens diens "Opmerkingen en voorstellen omtrent de Reorganisatie van het Geneeskundig Onderwijs aan het Athenaeum te Amsterdam" aan Burgem. Fock. Hierbij afschriften van brieven van Prof. Donders aan Fock, over hetzelfde onderwerp.
      26. Afschrift van een brief dd .. Maart 1870 van Schneevoogt aan Fock over het gereorganiseerde Athenaeum.
      27. Afschrift van een brief dd .. Februari 1869 van Van Beeck Vollenhoven, curator van het Athenaeum te Amsterdam in 1869, aan Fock over de hoogleraren Hertz en Kühne.
      28. Afschriften van brieven (Juni 1866, Juli 1866, September 1866) van Adama van Scheltema te Amsterdam aan Burgem. Fock over de armoede in de lagere volksklasse te Amsterdam.
    - Pagina's 214-333 (1866-1868), Ett 29-67., 3
      29. Beschouwingen van Fock over "Gasthuisbouw", die in zijn tijd niet tot een goed einde werd gebracht (met een originele brief dd 1 October 1866 van Fabius en afschrift van een brief (1874) van D. Texeira de Matthos aan Fock over dit onderwerp).
      30. Beschouwingen van Fock over "het avant-projet van de regeering in 1867 betreffende de spoorwegverbinding te Amsterdam in het Openhavenfront, door den raad van Amsterdam verworpen" (met afschrift van een brief dd .. Juni 1867 van Waldorp, dd 6 Juni 1867 van A. Dyserinck, President van de Kamer van Koophandel te Haarlem, dd 5 Juni- en 13 Juni 1867 van P.N. Muller aan Fock over deze kwestie).
      31. Aantekeningen van Fock over de "Kanaalmaatschappij", met afschrift van een brief dd 6 November 1867 van Jäger, raadslid van Amsterdam, aan Fock over deze maatschappij.
      32. Aantekeningen van C. Fock over zijn ontmoeting met Minister Mr J. Heemskerk Az, op 25 December 1867 te Amsterdam. (Gesprekken over het Noordzee-kanaal en de nieuwe verkiezingen voor de 2e Kamer).
      33. Afschrift van een brief van Caland (Februari 1868) aan Fock over ''Holland op zijn smalst".
      34. Aantekeningen van Fock over het "Besluit" (26 Februari 1868) van de raad van Amsterdam omtrent de Kanaalmaatschappij.
      35. Aantekeningen van Fock over de verkiezing voor de 2e Kamer, na de ontbinding op 22 Januari 1868.
      36. Afschrift van een brief (Januari 1868) van Mr F.M.C. Asser aan Fock over de verkiezingen in 1868.
      37. Afschrift van een brief dd 23 Mei 1868 van Staatsraad Mr G. de Vries Az. in verband met de ministeriële crisis van 1868, gericht aan Mr C. Fock.
      38. Aantekeningen over de bespreking op 1 Juni 1868 te Den Haag met Thorbecke over het aanvaarden van de portefeuille van Binnenlandse Zaken door Mr C. Fock.
      39. Afschrift van een brief dd 2 Juni 1868 van Steyn Parvé aan Fock over dit eventueel aanvaarden.
      40. Afschrift van telegram en brief dd 2 Juni 1868 van Van Bosse aan Fock over hetzelfde onderwerp.
      41. Aantekeningen van Fock over zijn benoeming tot Minister van Binnenlandse Zaken (Kon. Besluit van 3 Juni 1868 Nr 29).
      42. Aantekeningen van Minister Fock over:
      Overneming van het Departement van Binnenlandse Zaken uit handen van Heemskerk (4 Juni 1868).
      Conferentie met de Koning (5 Juni 1868).
      Bijeenkomst der 2e Kamer (9 Juni 1868).
      Intrekken van wetten.
      Mr Roest van Limburg benoemd tot Minister van Buitenl. Zaken.
      Onderwijswet 1857, "Verklaring dat ik daarin geen wijzing dacht voor te stellen".
      Overeenkomst met de Exploitatie-maatschappij van Staatsspoorwegen (zitting van de 2e Kamer van 29 Juni 1868).
      Opening Spoorweg Goes (1 Juli 1868).
      Overeenkomst met de Kanaalmaatschappij (zitting van de 2e Kamer van 2 Juli 1868).
      Ambtenaren aan het Ministerie.
      43. Afschrift van een brief dd 29 Augs. 1868 van Buys aan Fock, over Mr G.J.Th. Beelaerts van Blokland, die geplaatst wenste te worden bij de Afd. Onderwijs van het Ministerie van Binnenl. Zaken.
      44. Afschrift van een brief (1868) van Beelaerts (lid van de 2e Kamer en later president van die Kamer) over het openbaar onderwijs.
      45. Korte aantekeningen van Fock over de benoeming van Quack tot hoogleraar in plaats van Mr van Rees, waarbij curatoren (der Utrechtse universiteit) meenden de hoogleraar Tellegen uit Groningen niet te moeten voordragen (1868).
      46. Afschrift van een brief (1868) van Mr Napoleon Sassen, lid van de 1e Kamer voor N. Brabant, aan Fock over toestanden in dat gewest.
      47. Conferenties met de Koning (1868 en later). Opmerkingen over Willem III (zijn karakter, houding enz.) en diens gedrag tegenover koningin Sophie.
      48. Beschouwingen van Fock over koningin Sophie.
      49. Opening der Kamers in Sept. 1868.
      50. Benoeming presidenten 1e- en 2e Kamer (zitting 1868-1869).
      51. Afschrift van een brief van het 2e-Kamerlid van Naamen (Oct. 1868) aan Fock over het openbaar onderwijs en de wet van 1857.
      52. Bezoek aan de Rijks Bedelaarsgestichten Ommerschans en Veenhuizen (Augs. 1868) en de daarop (bij de begroting van 1869) gedane voorstellen, om in de wantoestanden, die daar heersten, te voorzien.
      53. Bezoeken aan Drente en Limburg (1868) en Zeeland (1868).
      54. Een verslag en beschouwing over de feesten in Sept. 1868 van de "Nederlandsche Weerbaarheid".
      55. Benoeming der commissie Internat. Congres voor Statistiek en de onaangenaamheden met Z.K.H. de Prins van Oranje over die benoeming (1868).
      56. Uitgaven voor de Orde van de Eikenkroon.
      57. Afschrift van een kabinetsmissive (Oct. 1868) van de Minister van Binnenl. Zaken aan de Koning over de benoeming, tot Commissaris in Overijssel, van Geertsema in de plaats van de eervol ontslagen Graaf van Bylandt.
      58. Voorstel aan Van Reenen om Commissaris des Konings in Overijssel te worden; door Van R. geweigerd (afschrift brief dd 3 Jan. 1869 van Van R. aan Fock).
      59. Mr P.C. Baron Nahuys benoemd tot Comm. des Konings in Overijssel (30 Jan. 1869). - Afschrift van een brief dd 27 Jan. 1869 van Nahuys aan Fock over de intrigues van Schimmelpenninck bij de Koning in verband met die benoeming. - Id. Nov. 1869 over zijn (Nahuys') minder goede verhouding met de Koning, in verband met "een vroeger misnoegen jegens mijn overleden vader".
      60. Beschouwingen van Fock over Nahuys.
      61. Afschrift van een brief (1868) van Dullert aan Fock over het mandement der Bisschoppen.
      62. Copieën van brieven van Mr Boissevain te Arnhem en Buys te Leiden betr. het verplicht schoolgaan: Zaak Rotterdam 1869.
      63. Aantekeningen en afschriften van brieven betr. het benoemen van een burgemeester te Tilburg (1868-1869).
      64. Afschriften van correspondentie (1868-1869) over de Maatschappij tot Nut van 't Algemeen, die het voornemen koesterde het publiek in te lichten over het onderwijs.
      65. Aantekeningen en afschriften van brieven over de "Commissie van onderzoek van de bezwaren omtrent de Vorming der Nieuw Merwede (correspondentie o.a. met Stieltjes, die weigerde lid van de Commissie te zijn. N.B. Het betreft hier de ingenieur Stieltjes, die op Java, in 1863, een conflict met het Nederl. gouvernement kreeg). -1868-1870.
      66. Afschrift van een brief (Dec. 1868) van de notaris Lechner te Schiedam aan Fock, over "het soldaatje-spelen van de R(oo) v(an) A(lderwerelt)".
      67. Benoeming van Mr J.H. Geertsema Cz tot Staatsraad (20 Jan. 1869).-
    - Pagina's 334-464 (1868-1869), Ett 68-134., 4
      68. Aantekeningen betr. "Benoeming van den graaf van Zuylen tot gezant bij het Hof van Rusland" (Kon. Besl. dd 13-2-1869, No. 2).
      69. Afschrift van een brief dd 24 Febr. 1869 van Prof. Modderman aan Fock, over die benoeming.
      70. Afschrift van een brief dd 26 Jan. 1870 van Guljé aan Fock eveneens over die benoeming.
      71. Afschriften van brieven aan Fock over onderwijszaken (1869).
      72. Afschriften van brieven aan Fock over de burgemeesters van Grubbenvorst en Dreumel (1869).
      73. Beschouwingen over de "Wet op den ijk der maten en gewichten" (1869).
      74. Beschouwing over de "Wet op de Begraafplaatsen" (1869) en afschrift van een brief van Mr N. Sassen, dd 3 April 1869, aan Fock over deze wet.
      75. Afschriften van een correspondentie tussen Fock en Tutein Nolthenius, Burgemeester van Apeldoorn, over "het maken van aanmerkingen van Ged. St. op ingezonden strafverordeningen" (Maart-Mei 1869).
      76. Interessante beschouwingen van Fock over de weigering van Willem III om Jonckbloet te benoemen tot Ridder i.d. Orde v.d. Nederl. Leeuw.
      77. Beschouwingen over "Indiening van de Wet op het Hooger Onderwijs" (1869), met bijbehorende afschriften van correspondentie.
      78. Kabinetsmissive dd 17 Februari 1869 van de Comm. des Konings in het hertogdom Limburg aan Zijne Excellentie de Min. van Binnenl. Zaken over een daarbij overgelegde "Vastenbrief" dd 7. der loopende maand", welke, naar het oordeel van genoemde Comm. "niet geroepen (schijnt) veel voedsel bij te zetten aan de nog immer, ondanks de polemiek der bladen van dit gewest, zeer flaauwe en weinig merkbare deelneming der bevolking aan de schoolwets-agitatie". -Origineel.
      79. Beschouwingen van Fock over de inhoud van deze "Vastenbrief".
      80. Beschouwingen over de "Wet tot herziening van de tabel in art. 99 der Kieswet (indeeling kiesdistricten)", met afschriften van correspondentie daarover (1869).
      81. Correspondentie (afschriften) tussen Fock en Mr A. de Vries, over diens eventueel lidmaatschap van de Kamer (April-Mei 1869).
      82. Afschrift van een brief dd 4 Mei 1869 van P. v.d. Drift te Alkmaar aan Fock over de komende verkiezingen.
      83. Afschrift van een brief dd 13 Mei 1869 van Mr N. Sassen aan Fock over de komende verkiezingen.